Inventaris van het archief van Rijkswaterstaat: Directie Noordzee, 1962-1995
Nationaal Archief, Den Haag
- Waterstaat 1945-2001, 028
  - Het formuleren en vaststellen van het rijksbeleid met betrekking tot de verontreiniging van waterbodems. 1945-, 160
    Product: Het FWVO-rapport "Afvalwater en waterbodem", waarin het beleid met betrekking tot het uitvoeren van het waterbodemartikel dat in WVO-vergunningen wordt opgenomen en op basis waarvan vergunninghouders gedwongen kunnen worden vervuilde waterbodem op te ruimen, wordt vastgelegd (1991).
    Tweede Kamer 19 866, Vervuiling van de waterbodem.
    Tweede Kamer 23 450, Verwijdering baggerspecie.
    Richtlijnen voor baggerspeciestortplaatsen.
    De MER berging baggerspecie.
    - Vergaderstukken van de Werkgroep Vormgeving Specieberging op en aan Zee., 1979; 109
    - Vergaderstukken van de Projectgroep Wet Verontreiniging Zeewater/Wet Algemene Bepaling Milieuhygiëne., 1980-1989; 266; pak
    - Het leveren van een bijdrage aan de totstandkoming van MER-richtlijnen voor baggerspeciedepots., 1981-1989; 219-220
      - 1981-1984, 219; pak
      - 1985-1989, 220; pak
    - Vergaderstukken Projectgroep Industriële afvalstoffen., 1981-1991; 333; pak
    - MER-richtlijnen grootschalige bergingslocaties voor havenslib uit het benedenrivierengebied., 1982; 227
    - Vergaderstukken van de Projectgroep Beleidsanalyse Zeeverbranding., 1985-1986; 325-326
      - 1985 - 1986 mei 211985-1986, 325; pak
      - 1986 mei 30 - dec.1986, 326; pak
        Met 19 tekeningen, aan te vragen onder inv.nr. 1055
  - Het opstellen van calamiteiten- en bestrijdingsplannen en het opstellen van regelingen terzake. 1945-, 232
    Bron: Tweede Kamer 1988-1989, 21 250, nr. 1, pg. 194.
    Product: Capaciteitenplan Bestrijding Olie en Chemicaliën op de Noordzee.
    Coördinatieregeling Bestrijding Kustverontreiniging.
    Calamiteitenplan Rijkswateren in Zeeland.
    De in IRC-verband tot stand gekomen "warn und alarm"-regeling.
    NEDGER-plan, een samenwerking tussen Duitsland en Nederland.
    Opm.: De plannen kunnen regionaal, een landelijke of zelfs een internationaal karakter hebben.
    - Vergaderstukken van de Subcommissie Noordzee en Estuaria., 1971-1974; 9
    - Vergaderstukken van de Werkgroep Salvage., 1972-1977; 7
    - Rampenplan Noordzee., 1977-1989; 68-72, 449
      - 1977, 68; pak
        Met 1 tekening, aan te vragen onder inv.nr. 1008
      - 1978 jan. - sep.1978, 69; pak
      - 1978 okt. - dec.1978, 70
      - 1979 jan. - aug.1979, 71; pak
      - 1979 sep. - 19801979-1980, 72; pak
      - 1985-1989, 449; pak
    - Vergaderstukken van de Operationele Subcommissie Rampenbestrijding Noordzee., 1980; 35
    - Besprekingsverslagen van de Werkgroep Noordzeerampenbestrijding., 1981-1989; 217; pak
    - Contactbesprekingen Noordzee-aangelegenheden met de Nederlandse Olie en Gas Exploratie en Produktie Associatie., 1981-1989; 212, 215
      - 1981 - 1985 mrt.1981-1985, 212; pak
      - 1985 apr. - 19891985-1989, 215; pak
    - Vogelbescherming., 1981-1995; 462-464
      - 1981 jan. - juli1981, 462; pak
        Met 1 tekening, aan te vragen onder inv.nr. 1079
      - 1981 aug. - 19831981-1983, 463; pak
      - 1984-1995, 464; pak
  - Het bouwen, inrichten en onderhouden van vaartuigen ter bestrijding van waterverontreinigingen. 1945-, 233
    Bron: Tweede Kamer 1990-1991, 21 867.
    Opm.: Het belangrijkste deel van de bestrijdingsvloot wordt beheerd door de Directie Noordzee.
    Voor een fasering van de handeling zie activiteitenlijst.
    - Motorschip Smal Agt., 1971-1989; div.nrs.
      - Overname van de Directie Benedenrivieren met proces-verbaal,1971-1973, 95
        Met 1 tekening, aan te vragen onder inv.nr. 1015
      - Vervanging Smal Agt, multi purpose vaartuig.1973-1976, 93-94
        - 1973-1974, 93; pak
        - 1975 -1976 nov.1975, 94; pak
          Met 22 tekeningen, aan te vragen onder inv.nr. 1014
      - Het opmaken van een plan voor de verbouwing met overeenkomst NZ 25,1974-1977, 59
      - De verbouw met overeenkomst NZ 34,1975-1977, 60; pak
        Met 14 tekeningen, aan te vragen onder inv.nr. 1004
      - Ombouw en aanpassing van onderwaterinspectievaartuigen.1983-1989, 453-454, 456
        - 1983 - 1986 okt.1983-1986, 453; pak
        - 1986 nov. - 19871986-1987, 454; pak
          Met 2 tekeningen, aan te vragen onder inv.nr. 1078
        - 1988-1989, 456
    - Besprekingsverslagen van de Projectgroep Snelopnemingsvaartuig met betrekking tot de voorbereiding van de bouw van dit vaartuig., 1972-1974; 105
    - Meetvaartuig Christiaan Brunings., 1976-1980; 64, 89
      - Overname van de Directie Benedenrivieren met proces-verbaal,1976, 89
      - De verbouw met overeenkomst NZ 148,1980, 64
        Met 1 tekening, aan te vragen onder inv.nr. 1006
    - Bewijs van eigendom van het motorschip Volans., 1979; 96
    - Vergaderstukken van de Projectgroep Nieuwbouw Combinatie Oliebestrijder/Meetvaartuig., 1980-1983; 441
    - Vergaderstukken van de Coördinatiegroep Realisering Combinatie Oliebestrijder/Meetvaartuig., 1981-1983; 445
    - Vergaderstukken van de Werkgroep Meetuitrusting Combinatie Oliebestrijder/Meetvaartuig-schip., 1981-1983; 447
    - Nieuwbouw van een combinatie oliebestrijder/meetvaartuig, Hydrus., 1981-1984; 448; pak
  - Het opruimen van waterverontreinigingen. 1945-, 235
    Bron: Rijkswaterstaat, Beheersplan voor de rijkswateren 1992-1996, Den Haag 1993, pg. 154-155.
    Opm.: Voor het Noordzeegebied is de Contactgroep Oliebestrijding Directie Zeeland/Directie Noordzee in het leven geroepen. Onder de contactgroep hangt het calamiteitenteam. In voorkomende gevallen wordt er een crisisteam opgezet dat de daadwerkelijke bestrijding begeleidt.
    - Besprekingsverslagen van de Werkgroep Oliebestrijdingsaspecten Smal Agt., 1975; 106
    - Besprekingsverslagen van de Werkgroep Mechanische Oliebestrijding Smal Agt met betrekking tot de veegarmen., 1976-1977; 53
    - Vergaderstukken van de Werkgroep Opruiming Strandverontreiniging Olierampen op de Kust., 1978-1980; 6
    - Vergaderstukken van de Werkgroep Grote Olieverontreiniging van de Kust., 1981-1986; 359; pak
    - Vergaderstukken van de Subwerkgroep Grote Olieverontreiniging van de Kust., 1982-1987; 360; pak
    - Vergaderstukken van het RWS - KVO (kustverontreiniging door olie) overleg., 1985-1989; 378
    - Vergaderstukken van de Stuurgroep Kustverontreiniging., 1987-1988; 379
  - Het coördineren, binnen de Rijkswaterstaat, van het internationale overleg op het gebied van het waterbeheer. 1945-, 242
    Bron: Interviews.
    Opm.: Binnen Rijkswaterstaat is de Coördinatiecommissie Internationaal Wateroverleg Rijkswaterstaat (CIWAR) op dit terrein actief.
    - Internationaal overleg Noordzeestaten verontreiniging Noordzee door het storten van afval door schepen; "Noordzee Overleg"., 1971-1976; 163; pak
  - Het opstellen en inbrengen van Nederlandse bijdragen en standpunten in de technische comités van de Commissie van de Europese Gemeenschap ter voorbereiding van besluiten in het kader van de aan de Commissie gedelegeerde bevoegdheid om uitvoeringsregelingen van richtlijnen vast te stellen. 1967-, 250
    Bron: De instellingsbeschikkingen van deze comités bevinden zich in de betreffende richtlijnen en besluiten.
    Opm.: Het betreft hier over het algemeen bevoegdheden tot het aanpassen van richtlijnen aan de stand van de techniek.
    - Werkgroep Research and Development Oceanologie van de Europese Economische Gemeenschap en Projects de Recherche Economiques, Scientifiques et Techniques., 1973-1976; 22
  - Het opstellen en inbrengen van Nederlandse bijdragen en standpunten in de bijeenkomsten van de Commissie van Parijs (PARCOM), de Commissie van Oslo (OSCOM) en OSPAR(COM), ter vaststelling van besluiten, aanbevelingen, rapportages en jaarverslagen. 1972-, 261
    Opm.: De delegatie wordt geleid vanuit de Hoofddirectie van de Rijkswaterstaat, vanuit andere diensten en directies en vanuit Volkshuisvesting, Ruimtelijke Ordening en Milieubeheer, Buitenlandse Zaken en andere betrokken departementen kunnen ook deelnemers aan de delegatie worden toegevoegd.
    - Commissie van Oslo., 1974-1980; div.nrs.
      - Vergaderstukken van de 1e tot en met de 6e vergadering,1974-1980, 36; pak
      - Standing Advisory Committee on Scientific Advice Funchal Werkgroep Degrability,1975-1976, 135
      - Standing Advisory Committee on Scientific Advice Titaan Dioxyde Industry Meeting,1975-1977, 138
      - Standing Advisory Committee on Scientific Advice,1975-1980, 39; pak
      - Standing Advisory Committee on Scientific Advice Technische Werkgroep,1977, 137
      - Working Group on Incineration at Sea,1977-1980, 140
      - Ad Hoc Working Group to Review the Annexes to the Convention,1979, 141
      - Standing Advisory Committee on Scientific Advice Working Group on Dredged Materials and Sewage Sludge,1979, 136
    - Oslo en Parijse Commissies., 1979-1980; 161-162
      - Organisatorische aangelegenheden, groep van voorzitters en vice-voorzitters,1979-1980, 162
      - Vergaderstukken van de Convention for the Prevention of Marine Pollution,1979-1980, 161
  - Het opstellen en inbrengen van Nederlandse bijdragen en standpunten in bijeenkomsten van werkgroepen en (sub-)comités ressorterende onder de Commissie van Parijs (PARCOM), de Commissie van Oslo (OSCOM) (tot 1993) en OSPAR(COM) (vanaf 1994). 1972-, 262
    Opm.: De vergaderingen van de werkgroepen en (sub)comités worden meestal door minimaal een interdepartementaal overleg voorafgegaan waarin naast het Ministerie van Verkeer en Waterstaat door de ministers van Volkshuisvesting, Ruimtelijke Ordening en Milieubeheer (VROM), Landbouw, Natuurbeheer en Visserij (LNV) en Economische Zaken (EZ) wordt deelgenomen.
    - Commissie van Parijs., 1975-1980; 43-44, 47
      - 1975-1977, 43
      - Ad hoc Technical Working Group,1975-1980, 44; pak
      - 1978-1980, 47
    - Aansprakelijksconventie Exploitatie en Exploratie van de Zeebodem., 1976; 42
    - International Convention on Civil Liability for Oil Pollution Damage., 1976; 41
    - Questionaire Cadmium/Organohalogeen., 1976; 45
    - Working Group on Mercury Pollution., 1980; 48
  - Het opstellen en inbrengen van Nederlandse bijdragen en standpunten in de bijeenkomsten van de werkgroepen die onder Technical Working Group (TWG), Standing Committee for Scientific Advise (SACSA) of Joint SACSA/TWG (JST) ressorteren. 1978-, 263
    - Commissie van Oslo., 1974-1980; div.nrs.
      - Vergaderstukken van de 1e tot en met de 6e vergadering,1974-1980, 36; pak
      - Standing Advisory Committee on Scientific Advice Funchal Werkgroep Degrability,1975-1976, 135
      - Standing Advisory Committee on Scientific Advice Titaan Dioxyde Industry Meeting,1975-1977, 138
      - Standing Advisory Committee on Scientific Advice,1975-1980, 39; pak
      - Standing Advisory Committee on Scientific Advice Technische Werkgroep,1977, 137
      - Working Group on Incineration at Sea,1977-1980, 140
      - Ad Hoc Working Group to Review the Annexes to the Convention,1979, 141
      - Standing Advisory Committee on Scientific Advice Working Group on Dredged Materials and Sewage Sludge,1979, 136
    - Commissie van Parijs., 1975-1980; 43-44, 47
      - 1975-1977, 43
      - Ad hoc Technical Working Group,1975-1980, 44; pak
      - 1978-1980, 47
    - Parijse Conventie., 1976-1977; 51, 153-154
      - Subwerkgroep Monitoring,1976, 51
      - Werkgroepvergadering Marine Pollution,1976, 153
      - Subwerkgroep Kwikoverleg,1977, 154
    - Joint TWG/SACSA Monitoring Group., 1976-1980; 49
    - Working Group on Oil Pollution., 1977-1980; 158
    - Vergaderstukken van de Interim Parijse Commissie over Kwik-enquête., 1978; 155
    - Ad Hoc Working Group on Oil Pollution., 1979; 159
    - Joint Monitoring Group; sedimentonderzoek., 1979-1980; 50
    - Oslo en Parijse Commissies., 1979-1980; 161-162
      - Organisatorische aangelegenheden, groep van voorzitters en vice-voorzitters,1979-1980, 162
      - Vergaderstukken van de Convention for the Prevention of Marine Pollution,1979-1980, 161
  - Het opstellen en inbrengen van Nederlandse bijdragen en standpunten in de consultatieve vergaderingen van de Londen Conventie '72. 1972-, 264
    Opm.: Voortrekker binnen Rijkswaterstaat is de Directie Noordzee.
    Interdepartementaal overleg heeft plaats via de Coördinatiecommissie Internationale Milieuvraagstukken (CIM) Water.
    - Contactgroep Verwijdering Afvalstoffen door verbranding en lozing., 1972-1978; 88
    - London Dumping Conventie., 1972-1980; 147, 149-150
      - Intergovernmental Meeting on Ocean Dumping,1972-1973, 150
      - Consultative Meeting of Contracting Parties,1976-1980, 147; pak
      - Bijeenkomst Ad Hoc Scientific Group,1978-1980, 149
  - Het opstellen en inbrengen van Nederlandse bijdragen en standpunten in de werkgroepen in het kader van het verdrag van Bonn ter voorbereiding en coördinatie van de bestrijding in internationaal verband van olie en andere schadelijke stoffen op de Noordzee. 1945-, 266
    - Verdrag van Bonn; Overeenkomst voor het bestrijden van verontreiniging van de Noordzee door olie., 1977-1980; 143
  - Het leveren van Nederlandse bijdragen in buitenlandse waterhuishoudkundige projecten. 1945-, 288
    - Interdepartementale Stuurgroep Buitengaatse Locaties., 1980-1983; 344, 349-350
      - Samenwerking met het buitenland,1980-1982, 349; pak
      - Vergaderstukken van de Projectgroep met de Interdepartementale Stuurgroep,1981-1982, 350; pak
        Met 1 tekening, aan te vragen onder inv.nr. 1056
      - Vergaderstukken,1981-1983, 344
  - Het voorbereiden van (wijzigingen op) wetgeving op het terrein van de ontgrondingen. 1960-, 294
    Product: Ontgrondingenwet 1965 (Stb. 1965, 509) en de wijzigingen van deze wet.
    - Wet bodemmaterialen Noordzee., 1981-1984; 258
    - Mijnwet continentaal plat., 1981-1985; 268
      Met 1 tekening, aan te vragen onder inv.nr. 1040
    - Het leveren van een bijdrage aan de herziening van de Ontgrondingenwet., 1981-1988; 273; pak
      Met 4 tekeningen, aan te vragen onder inv.nr. 1041
    - Vergaderstukken van de Werkgroep Monitoring rond mijnbouwinstallaties op het Continentale Plat., 1987-1989; 420; pak
  - Het vaststellen van regionale beleidsplannen, ontgrondingsplannen en projectplannen met betrekking tot de winning van oppervlaktedelfstoffen uit rijkswateren. 1974-, 311
    Bron: Tweede Kamer 1988-1989, 21 100, pg. 17.
    Product: Contingenteringsregeling van 1974 voor de winning van zand uit de Waddenzee.
    Contingenteringsregeling van 1977 voor de winning van schelpen uit de Waddenzee.
    Beheersplan ontgrondingen Waddenzee uit 1985.
    Regionaal ontgrondingen plan voor de Noordzee, vastgesteld in april 1993 door de minister van Verkeer en Waterstaat.
    Wat betreft zandwinning in de rijkswateren in Zeeland is er beleid vastgesteld voor de winning van zand in de Westerschelde en het Volkerak Zoommeer. Zandwinning op andere locaties is niet mogelijk. Het beleid met betrekking tot de Westerschelde is in 1992 voor vijf jaar vastgelegd.
    Zandwinning IJsselmeer en Randmeren, nota nr. 292, uit 1980.
    Nota zand boven water uit 1991, die in 1993 is vastgesteld.
    Regionaal ontgrondingen plan voor de wateren in het IJsselmeergebied, Zand boven water.
    - Vergaderverslagen van de Werkgroep Grens Zeezandwinning., 1974-1976; 46
    - Medewerking aan de totstandkoming van het Regionaal Ontgrondingenplan Noordzee., 1987-1989; 307; pak
  - Het doen van onderzoek naar de toepassingsmogelijkheden van primaire en secundaire grondstoffen. 1945-, 329
    Bron: Tweede Kamer 1988-1989, 21 100, nr. 2, pg. 89.
    Product: "Evaluatie en actualisatie kwantitatieve inventarisatie gebruik van secundaire grondstoffen".
    "Logistieke aspecten betreffende vervoer, overslag en verwerking van geïmporteerde primaire grindvervangende materialen".
    Onderzoek naar de toepassingsmogelijkheden van Euroklei (licht verontreinigde baggerspecie afkomstig uit het westelijk havengebied van Rotterdam) dat voor de toenmalige Directie Benedenrivieren en de Gemeentewerken van Rotterdam is uitgevoerd in de periode 1981-1987.
    Ontzilting zeezand.
    Stralingsaspecten van geïmporteerde gebroken natuursteen.
    Onderzoeken naar het gebruik van fijner zand in beton en metselwerk.
    Onderzoeken naar een zo hoogwaardig mogelijk gebruik van primaire en secundaire grondstoffen.
    - Projectgroep Registratie en Controle Apparatuur., 1974-1979; 166
    - Het deelnemen aan de onderzoekprojecten Baggeren in samenwerking met het Civieltechnisch Centrum voor Uitvoering Research en Regelgeving., 1988-1989; 314; pak
      Met 2 tekeningen, aan te vragen onder inv.nr. 1052
  - Het inrichten en operationeel houden van berichtendiensten ten behoeve van de alarmering bij hoogwater. 1945-, 421
    Grondslag: Wet op de waterkering (Stb. 1996, 8), art. 15, lid 1.
    Opm.: Het gaat onder meer om:
    - De hoogwaterberichtgeving (Regionale Directies Gelderland en Limburg).
    - De stormvloedwaarschuwingsdienst (RIKZ).
    - De waarschuwingsdienst IJsselmeerdijken (RIZA en tot 1-4-1995, Flevoland).
    - De inrichting van meetposten voor de stormvloedwaarschuwingsdienst op de Noordzee met overeenkomst NZ 55., 1976-1978; 61
  - Het opstellen en inbrengen van Nederlandse bijdragen in de technische werkgroepen van Permanent International Association of Road Congresses (PIARC) en de Permanent International Association of Navigation Congresses (PIANC). 1945-, 452
    Bron: Ministerie van Verkeer en Waterstaat, Adviesdienst Verkeer en Vervoer, Grensoverschrijdend onderzoek, een verkenning van mogelijkheden en knelpunten in het internationaal verkeers- en vervoersonderzoek bij het Ministerie van Verkeer en Waterstaat, 1991, bijlage, pg. 19-20.
    Opm.: Het secretariaat voor Permanent International Association of Navigation Congresses zit bij de Adviesdienst Verkeer en Vervoer, het secretariaat voor Permanent International Association of Road Congresses zit bij de Dienst Weg- en Waterbouwkunde.
    - Vergaderstukken van de Projektgroep Thematiek 7 betreffende het onderzoek naar het storten van baggerspecie in de Noordzee., 1973-1978; 37
    - Vergaderstukken van de Werkgroep 4 en 5 van PIANC-ICORELS., 1974-1975; 8
      Secretariaatsarchief. Afkorting niet gevonden
  - Het opstellen en inbrengen van Nederlandse bijdragen en standpunten ten behoeve van de vaststelling van de Road Transport Research-programma's van de Organisatie voor Economische Samenwerking en Ontwikkeling (OESO). 1968-, 457
    Bron: Ministerie van Verkeer en Waterstaat, Adviesdienst Verkeer en Vervoer, Grensoverschrijdend onderzoek, een verkenning van mogelijkheden en knelpunten in het internationaal verkeers- en vervoersonderzoek bij het Ministerie van Verkeer en Waterstaat, 1991, bijlage, pg. 11.
    - Het deelnemen aan bijeenkomsten van de Organisatie voor Economische Samenwerking en Ontwikkeling., 1972-1980; 52; pak
  - Het aanleggen en verbeteren van vaarwegen en havens. 1945-, 541
    Opm.: Het gaat om:
    - Vaargeulen naar de zeehavens.
    - Baggerwerk in rivieren en kanalen.
    - Havens.
    - Kanalen en kanalisaties (bochtafsnijdingen).
    - Kaden.
    - Het uitvoeren van voorbereidende werkzaamheden ten behoeve van een walaccommodatie op de Noordzeekade te Scheveningen met besteknr. NZ 84., 1977-1978; 62
      Met 3 tekeningen, aan te vragen onder inv.nr. 1005
    - Verslag van de werkzaamheden van de Werkgroep Liquid Natural Gas-route Noordzee., 1978-1980; 175
      Met 14 tekeningen, aan te vragen onder inv.nr. 1032
    - Vergaderstukken van de Projectgroep Civiele Techniek Slufter., 1981-1983; 216
    - Vergaderstukken van de Werkgroep Eurogeul., 1981-1986; 427; pak
      Met 2 tekeningen, aan te vragen onder inv.nr. 1068
    - Voorhavenproject bij IJmuiden., 1981-1988; 438; pak
      Met 3 tekeningen, aan te vragen onder inv.nr. 1074
    - Voorbereiding van de aanleg van de 72-voets vaargeul bij Rotterdam., 1981-1989; 430-432
      - 1981 - 1982 juli1981-1982, 430; pak
        Met 1 tekening, aan te vragen onder inv.nr. 1070
      - 1982 aug. - 19841982-1984, 431; pak
        Met 6 tekeningen, aan te vragen onder inv.nr. 1073
      - 1985-1989, 432; pak
        Met 13 tekeningen, aan te vragen onder inv.nr. 1075
    - Vergaderstukken van de Werkgroep IJ-geul., 1981-1990; 434, 437
      - 1981 - 1982 mrt.1981-1982, 434; pak
        Met 3 tekeningen, aan te vragen onder inv.nr. 1071
      - 1982 apr. - 19901982-1990, 437; pak
        Met 8 tekeningen, aan te vragen onder inv.nr. 1072
    - Vergroting van de maritieme toegankelijkheid van de haven van IJmuiden., 1982-1989; 440, 443
      Met 2 tekeningen, aan te vragen onder inv.nr.1076
      - 1982 juli - 19841982-1984, 440; pak
      - 1985 - 1989 juli1985-1989, 443; pak
    - Vergaderstukken van de Werkgroep Dimensionering en Ontwerp IJ-geul., 1984-1990; 439
    - Vergaderstukken van de Stuurgroep Project Innovatie Toegangsgeulen., 1988-1990; 436
  - Het opstellen van plannen voor door de rijksoverheid uit te voeren landaanwinningsprojecten. 1945-, 629
    Grondslag: Wet droogmakerijen en indijkingen (Stb. 1904, 147), art. 1.
    Product: Voorbeeld is het plan voor de droogmaking van de Braakman dat in september 1950 ter visie is gelegd.
    Voorstudies voor dit plan zijn vanaf 1947 uitgevoerd.
    Opm.: Dit plan bevat minimaal:
    - De tracés voor de dijken.
    - De openbare wegen.
    - De waterleidingen.
    - De uitwateringssluizen of bemalingswerktuigen.
    - De ligging van het werk ten opzichte van de omgeving.
    - Vergaderstukken van de Projectgroep Buitengaatse Locaties., 1980; 81
  - Het voeren van overleg met betrokken partijen over de wenselijkheid van landaanwinningsprojecten. 1945-1997, 631
    Opm.: Het overleg heeft doorgaans plaats in uitgebreide inspraakprocedures aan de hand van beleidsnota's.
    - Het leveren van bijdragen aan het onderzoek naar de mogelijkheden van kunstmatige eilanden in zee door de North Sea Island Group., 1971-1978; div.nrs.
      - 1971-1973, 103; pak
        Met 2 tekeningen, aan te vragen onder inv.nr. 1019
      - 1974, 107; pak
        Met 10 tekeningen, aan te vragen onder inv.nr. 1020
      - 1975-1978, 110; pak
        Met 34 tekeningen, aan te vragen onder inv.nr. 1021
    - Vergaderstukken van de Contactgroep Planologie Noordzee., 1974-1976; 167
    - Landaanwinning ten behoeve van offshore Liquid Natural Gas-terminal., 1974-1979; 117, 120-122
      - 1974 - 1976 april1974-1976, 117; pak
        Met 2 tekeningen, aan te vragen onder inv.nr. 1023
      - 1976 mei - 1977 dec.1976-1977, 120; pak
        Met 9 tekeningen, aan te vragen onder inv.nr. 1024
      - 1978 jan. - mrt.1978, 121; pak
      - 1978 apr. - 19791978-1979, 122; pak
    - Landaanwinning ten behoeve van eilanden in zee; algemeen., 1975-1979; 85-86
      - 1975, 85; pak
        Met 2 tekeningen, aan te vragen onder inv.nr. 1012
      - 1976-1979, 86; pak
        Met 10 tekeningen, aan te vragen onder inv.nr. 1013
    - Interdepartementale Stuurgroep Buitengaatse Locaties., 1980-1983; 344, 349-350
      - Samenwerking met het buitenland,1980-1982, 349; pak
      - Vergaderstukken van de Projectgroep met de Interdepartementale Stuurgroep,1981-1982, 350; pak
      - Vergaderstukken,1981-1983, 344
    - Projectgroep Kustuitbreiding Zuid-Holland., 1981-1986; 351-352, 354-355
      - Vergaderstukken,1981-1986, 351; pak
      - Vergaderstukken van de Werkgroep Mariene Milieu Aspecten,1982-1983, 352; pak
      - Vergaderstukken van de Werkgroep Uitvoering en Kosten,1982-1983, 354; pak
        Met 1 tekening, aan te vragen onder inv.nr. 1057
      - Vergaderstukken van de Werkgroep Kustmorfologie,1982-1985, 355; pak
  - Het doen van bodemkundig onderzoek door middel van boringen en sonderingen en andere waarnemingen, en het verwerken van de resultaten in kaarten, staten en teksten. 1945-1997, 635